臺灣高等法院刑事裁定
110年度抗字第19號
抗  告  人  
即  被  告  鄭元程





上列抗告人因竊盜案件，不服臺灣新北地方法院中華民國109年1
2月8日延長羈押之裁定（109年度易字第721號），提起抗告，本
院裁定如下：
    主  文
抗告駁回。
    理  由
一、原裁定意旨略以：被告鄭元程因涉犯刑法第320條第1項、第
    321條第1項之竊盜、加重竊盜罪嫌，經原審法院訊問後，認
    被告涉犯上開罪嫌，犯罪嫌疑重大，且有事實足認其有反覆
    實施同一犯罪之虞，認有羈押必要，故依刑事訴訟法第101
    條之1第1項第5款之規定，裁定自民國109年9月11日起予以
    羈押，後羈押期間即將屆滿，經訊問被告後，仍認被告犯案
    時間、地點密接、手法類似，有高度再犯可能性，仍有反覆
    實施之虞，綜合考量公益及被告人身自由受限之私益，認仍
    有繼續羈押被告之必要，故依同法第108條第1項、第2項、
    第5項之規定，裁定自109年12月11日起延長羈押2月等語。
二、被告抗告意旨略以：我已經被羈押6個月，相關案件都已經
    坦承、悔改，無逃亡之虞，母親獨居家中，希望能以具保或
    至警局報到等方式替代羈押，本案無羈押必要，請求撤銷原
    裁定云云。
三、按被告經法官訊問後，認為犯下列各款之罪，其嫌疑重大，
    有事實足認為有反覆實施同一犯罪之虞，而有羈押之必要者
    ，得羈押之：（五）刑法第320條、第321條之竊盜罪，刑事
    訴訟法第101條之1第1項第5款定有明文。而按羈押被告之目
    的，在於確保訴訟程序之進行、確保證據之存在、真實及確
    保刑罰之執行，而被告有無羈押之必要，及羈押後其原因是
    否仍然存在，有無繼續羈押之必要，應否延長羈押，均屬事
    實認定之問題，法院有依法認定裁量之職權，自得就具體個
    案情節予以斟酌決定，如就客觀情事觀察，法院許可羈押之
    裁定在目的與手段間之衡量並無明顯違反比例原則情形，即
    無違法或不當可言。
四、經查：
  ㈠依據起訴書，抗告人涉嫌19件竊盜或加重竊盜罪嫌，檢察官
    提起公訴移審後，經原審法院訊問，抗告人部分坦承犯罪、
    部分否認，但仍有起訴書各項證據為憑，足認其犯罪嫌疑重
    大，此原審法院羈押抗告人之前提事實，經本院核閱卷證，
    並無疑義。
  ㈡關於抗告人反覆實施竊盜罪嫌之虞，其於原審訊問時自承是
    因為家裡生活不方便、沒有錢，手頭有點緊才去行竊，則抗
    告人在無其他方式改變缺錢花用之財務困窘狀況下，確有高
    度可能再犯竊盜案件以圖謀財，是已有充分理由足認其有反
    覆實施竊盜犯嫌之虞。
  ㈢關於羈押必要性之裁量，上開羈押原因，事理上已難透過具
    保、責付、限制住居、定期至派出所報到等拘束人身自由較
    輕之手段加以防止，非予羈押顯難擔保後續審理、執行，且
    衡諸比例原則，抗告人被訴犯竊盜案將近20件，對社會治安
    有相當危害，不同被害人遭竊財物是否均係抗告人所為或其
    應如何彌補、賠償，皆尚未釐清（原審法院仍就若干案件進
    行DNA方面之調查與確認），當認繼續羈押抗告人有其必要
    ，並無失其比例或顯不相當之處，自非能以羈押以外之手段
    代替；至於抗告意旨提及母親需要人照顧、已知所悔悟等等
    ，衡諸現有卷證，皆難因此認無延長羈押之原因及必要。
五、綜上所述，原審法院審酌上情，認抗告人有繼續羈押之原因
    及必要，因而依法予以延長羈押2個月，所採認之事實並無
    錯誤，所為反覆實施竊盜犯罪之虞之認定及羈押必要性之裁
    量，均無違法或不當之處，抗告人仍執前詞提起抗告，指摘
    原裁定不當，為無理由，應予駁回。
六、據上論斷，應依刑事訴訟法第412條，裁定如主文。
中　　華　　民　　國　　110 　年　　1 　　月　　6 　　日
                    刑事第八庭  審判長法  官  陳世宗
                                      法  官  周明鴻
                                      法  官  吳勇毅
以上正本證明與原本無異。
不得再抗告。
                                      書記官  許家慧
中　　華　　民　　國　　110 　年　　1 　　月　　6 　　日